---
title: "projekt_zed"
author: "Andrzej Gauza"
date: "`r Sys.Date()`"
output: 
  html_document: 
    toc: yes
    toc_float: true
    theme: paper
    number_sections: yes
---

```{r setup, include=FALSE}
knitr::opts_chunk$set(echo = TRUE)
```

# Podsumowanie analizy
**TODO**

# Biblioteki
``` {r, warning=FALSE, message=FALSE}
library(dplyr)
library(ggplot2)
library(tidyr)
library(plotly)
library(knitr)
library(caret)
library(randomForest)
```

# Wczytanie danych
``` {r}
data <- read.csv("mp_batteries.csv")

columns <- names(data)
string_columns <- c("Battery.Formula", "Working.Ion", "Formula.Charge", "Formula.Discharge")
numeric_columns <- setdiff(columns, c(string_columns, "Battery.ID"))
```

# Podstawowe statystyki
Liczba wierszy: `r nrow(data)`.

Podsumowanie:
```{r}
kable(summary(data))
```

# Analiza wartości atrybutów
## Atrybuty tekstowe
### 10 naliczniej występujących wartości dla każdego atrybutu tekstowego
```{r results='asis'}
counts <- data.frame()
for (col in c(string_columns, "Battery.ID"))
{
  col_counts <- data %>%
    count(get(col), name = "Count") %>%
    rename(Value = "get(col)") %>%
    arrange(desc(Count))
  col_counts$var <- col
  counts <- rbind(counts, col_counts)
  
  top_10_counts <- col_counts %>%
    select(c("Value", "Count")) %>%
    slice(1:10)
  print(kable(top_10_counts, caption = paste("10 najliczniej występujących wartości zmiennej", col)))
  cat("\n")
}
```

### Liczba wystąpień wartości
```{r, fig.width=12, fig.height=8}
ggplot(counts, aes(x = Count)) +
geom_histogram(binwidth = 1, fill = "green", alpha = 0.7) +
labs(
  title = paste("Liczba wystąpień wartości dla zmiennej"),
  x = "Liczba wystąpień",
  y = "Liczba różnych wartości"
) +
facet_wrap(~var, scales="free") +
theme_minimal()
```

### Wnioski
Battery.ID to idenryfikator baterii. Jest on unikalny w zbiorze. Zmienne Battery.Formula, Formula.Charge i Formula.Discharge cechują się dużą liczbą różnych wartości. Oznacza to że testowane jest wiele różnych możliwych subastancji, które mogą zostać użyte do produkcji baterii. Inaczej jest w przypadku zmiennej Working.Ion. Ponad połowa materiałów jako głównego jonu używa litu. Wydaje się to być dominujący trend w badaniach nad bateriami.

## Atrybuty liczbowe
### Wartości puste
```{r, results='asis'}
nan_counts <- sapply(numeric_columns, function(col) sum(is.nan(data[[col]])))

nan_counts_df <- data.frame(
  nan = nan_counts
)

print(kable(nan_counts_df))
```

### Rozkłady wartości
```{r, fig.width=12, fig.height=9, warning=FALSE, message=FALSE}
numeric_df <- data[, numeric_columns]
numeric_df_long <- numeric_df %>%
  pivot_longer(colnames(numeric_df)) %>% 
  as.data.frame()

ggplot(numeric_df_long, aes(x = value)) +
  geom_histogram(fill = "green", alpha = 0.7) + 
  facet_wrap(~ name, scales = "free") +
  theme_minimal()
```

### Wnioski
W zbiorze danych nie brakuje żadnych wartości. Rozkłady większości zmiennych mają wyraźnie zaznaczony najczęściej występujący przedział wartości. Z reguły jest on dość wąski w stosunku do całej dziedziny.

# Korelacja
```{r}
numeric_df <- data[, numeric_columns]

correlation_matrix <- cor(numeric_df)
correlation_df <- as.data.frame(as.table(correlation_matrix))
names(correlation_df) <- c("x", "y", "cor")

correlation_df_one_dir <- correlation_df[as.character(correlation_df$x) < as.character(correlation_df$y), ]
```

## Korelacja wszytskich par zmiennych numerycznych
```{r}
kable(correlation_df_one_dir[order(-abs(correlation_df_one_dir$cor)), ])
```

```{r, warning=FALSE}
p <- ggplot(correlation_df) +
  geom_tile(aes(x = x, y = y, fill = abs(cor), text = paste("Korelacja pomiędzy", x, "i", y, "=", abs(cor)))) +
  theme(axis.title = element_blank()) +
  labs(fill="Korelacja") +
  scale_fill_gradient(low="white", high="green") +
  theme_minimal()

ggplotly(p, tooltip = "text") %>%
  layout(
    xaxis = list(
      tickangle = 45,
      title = ""
    ),
    yaxis = list(
      title = ""
    )
  )
```

## Przedstawienie zależności 5 par zmiennych o najwyższej korelacji
```{r, warning=FALSE, message=FALSE}
top_5_correlation <- correlation_df_one_dir[order(-abs(correlation_df_one_dir$cor)), ] %>%
  slice(1:5)

kable(top_5_correlation)

ggplotly(
  ggplot(data, aes(x = Gravimetric.Energy, y = Volumetric.Energy)) +
    geom_point(aes(
      x = Gravimetric.Energy,
      y = Volumetric.Energy,
      text = paste("ID baterii:", Battery.ID,
      "\nGravimetric.Energy:",Gravimetric.Energy,
      "\nVolumetric.Energy", Volumetric.Energy
      )
    )) +
    geom_smooth(method = lm) +
    labs(title = paste("Gravimetric.Energy i Volumetric.Energy")) +
    theme_minimal(),
  tooltip = "text"
)

ggplotly(
ggplot(data, aes(x = Gravimetric.Capacity, y = Volumetric.Capacity)) +
  geom_point(aes(
    x = Gravimetric.Capacity, 
    y = Volumetric.Capacity, 
    text = paste(
      "ID baterii:", Battery.ID, 
      "\nGravimetric.Capacity:", Gravimetric.Capacity, 
      "\nVolumetric.Capacity:", Volumetric.Capacity
    )
  )) +
  geom_smooth(method = lm) +
  labs(title = paste("Gravimetric.Capacity i Volumetric.Capacity")) +
  theme_minimal(),
  tooltip = "text"
)

ggplotly(
ggplot(data, aes(x = Stability.Charge, y = Stability.Discharge)) +
  geom_point(aes(
    x = Stability.Charge, 
    y = Stability.Discharge, 
    text = paste(
      "ID baterii:", Battery.ID, 
      "\nStability.Charge:", Stability.Charge, 
      "\nStability.Discharge:", Stability.Discharge
    )
  )) +
  geom_smooth(method = lm) +
  labs(title = paste("Stability.Charge i Stability.Discharge")) +
  theme_minimal(),
  tooltip = "text"
)

ggplotly(
ggplot(data, aes(x = Atomic.Fraction.Discharge, y = Gravimetric.Capacity)) +
  geom_point(aes(
    x = Atomic.Fraction.Discharge, 
    y = Gravimetric.Capacity, 
    text = paste(
      "ID baterii:", Battery.ID, 
      "\nAtomic.Fraction.Discharge:", Atomic.Fraction.Discharge, 
      "\nGravimetric.Capacity:", Gravimetric.Capacity
    )
  )) +
  geom_smooth(method = lm) +
  labs(title = paste("Atomic.Fraction.Discharge i Gravimetric.Capacity")) +
  theme_minimal(),
  tooltip = "text"
)

ggplotly(
ggplot(data, aes(x = Average.Voltage, y = Gravimetric.Energy)) +
  geom_point(aes(
    x = Average.Voltage, 
    y = Gravimetric.Energy, 
    text = paste(
      "ID baterii:", Battery.ID, 
      "\nAverage.Voltage:", Average.Voltage, 
      "\nGravimetric.Energy:", Gravimetric.Energy
    )
  )) +
  geom_smooth(method = lm) +
  labs(title = paste("Average.Voltage i Gravimetric.Energy")) +
  theme_minimal(),
  tooltip = "text"
)
```


## Wnioski
Wysoka korelacja zmiennych Gravimetric.Energy i Volumetric.Energy, oraz Gravimetric.Capacity i Volumetric.Capacity wydaje się logiczna, ponieważ te pary zmiennych powiązane są z gęstością enegrii i pojemności baterii. Dla pary Stability.Charge i Stability.Discharge, wynik również jest zgodny z oczekiwaniami. Stabilość substancji w jednym stanie może być związana z jej stabilością w innym. Dwie pozostałe pary zmiennych o wysokiej korelacji (dla których ta korelacja jest już znacznie niższa) wydają się bardziej interesujące z punktu widzenia badań nad nowymi materiałami.

# Najważniejsze trendy
Najważniejszym trendem w badaniach nad bateriami wydaje się być zastosowanie litu jako głównego jonu odpowiadającego za transport ładunku. Innymi pierwiastaki często stosowanymi w tym celu są wapń i magnez, natomiast jest to znacznie rzadsze.

``` {r}
print(sum(grepl("O", data$Formula.Charge, ignore.case = FALSE)))
print(sum(grepl("O", data$Formula.Discharge, ignore.case = FALSE)))
```
Innym pierwiastkiem często używanym w materiałach do produkcji baterii jest tlen. 3848 materiałów ze zbioru zawiera go w stanie naładowanym i rozładowanym.

Ważnym celem w badaniach nad bateriami jest zwiększanie pojemości oraz gęstości energii. Na bazie uzyskanych wartości korelacji pomiędzy zmiennymi wydaje się że badania nad zwiększeniem udziału atomowego składników w stanie rozładowanym mogą mieć pozytywne skutki dla pojemności, a nad średnim napięciem dla energii.

# Predykcja dalszych cech
## Przygotowanie regreora
W celu predykcji wartości Volumetric.Capacity nowych materiałów zastosowano regresor wykorzystujący algorytm Random Forest. Z danych uczących usunięto kolumny tekstowe z wyjątkiem Working.Ion, z uwagi na ich niską informatywność dla regresora - bardzo dużo liczba wartości kategorycznych. Usnięto również zmienną Gravimetric.Capacity - wysoka korelacja z Volumetric.Capacity sprawia że predykcja na jej bazie jest pozbawiona sensu.
``` {r}
regression_columns <- setdiff(columns, c("Battery.Formula", "Formula.Charge", "Formula.Discharge", "Battery.ID", "Gravimetric.Capacity"))
source <- data[regression_columns]

idx <- createDataPartition(y = source$Volumetric.Capacity, p = 0.7, list = FALSE)
train <- source[idx,]
test <- source[-idx,]

ctrl <- trainControl(method = "repeatedcv",
                      number = 2, repeats = 5)

fit <- train(Volumetric.Capacity ~ .,
             data = train,
             method = "rf",
             trControl = ctrl,
             importance = TRUE,
             ntree = 10)
rfClasses <- predict(fit, newdata = test)
```

## Wyniki uczenia
``` {r}
kable(fit$results, caption="Tabela wyników z podzbioru uczącego")

res_pred <- postResample(pred = rfClasses, obs = test$Volumetric.Capacity)
kable(res_pred[1:2])
```

``` {r}
ggplotly(
  ggplot() + 
    geom_histogram(
      aes(x = abs(test$Volumetric.Capacity - rfClasses)),
      binwidth = 5,
      fill = "green",
      alpha = 0.7
    ) +
    labs(
      title = paste("Rozkład błędu predykcji wartości Volumetric.Capacity"),
      x = "Wartość bezwzględna błędu",
      y = "Liczba przypadków"
    ) +
    theme_minimal()
)
```

## Predykcja cech nowych materiałów
Predykcję wartości Volumetric.Capacity dla nowych baterii przeprowadzono na trzech przykładach. Zostały one przestawaione w poniższej tabeli:
``` {r}
new_materials <- data.frame(
  Working.Ion = c("Li", "Li", "Ca"),
  Max.Delta.Volume = c(3, 0.1, 0.5),
  Average.Voltage = c(0.1, -0.2, 0.4),
  Gravimetric.Energy = c(200, 50, 100),
  Volumetric.Energy = c(600, 150, 300),
  Atomic.Fraction.Charge = c(0, 0, 0.5),
  Atomic.Fraction.Discharge = c(0.75, 0.8, 0.9),
  Stability.Charge = c(0, 0.1, 0.05),
  Stability.Discharge = c(0.01, 0.05, 0.1),
  Steps = c(1, 1, 1),
  Max.Voltage.Step = c(0, 0, 0)
)

predicted <- predict(fit, newdata = new_materials)
new_materials$Predicted.Volumetric.Capacity = predicted
kable(new_materials)
```